---
title: "Unfollowme Notebook"
output: html_notebook
---

**Projekt Unfollowme und Counter Speech**

Wichtige Netzwerkma??e: 
Degrees 
Migrationshintergrund etc. weniger follower = weniger degrees?
Cluster
density f??r engagieren sie sich f??r das gleiche und viel ?
Isolates 
Broker 
nach politik schauen (wenn LGN dann auch andere Politik?)

```{r Pakete laden}
library("igraph")
library("igraphdata")

# Selbsttest: Manipulieren Sie direkt im Skript oben die Werte f??r n=18 und power=1. Was passiert, wenn 35 Personen im Netzwerk sind und die Power den Wert 2 hat?
```

```{r Unfollowme Teilnetzwerk}
unfollowed <- read.csv("https://raw.githubusercontent.com/birx/Blockseminar/master/03UFEdgelist.csv", header=T, as.is=T) # Liest die Edgelist ein.
unfollownod <- read.csv("https://raw.githubusercontent.com/birx/Blockseminar/master/01UFNodelist.csv", header=T, as.is=T) # Liest die Nodelist ein.
unfollowed <- as.matrix(unfollowed) # Erstellt aus der Edgelist eine Matrix.
unfollow<- graph_from_data_frame(d=unfollowed, vertices=unfollownod, directed=F) # Fuegt die Edge- und Nodelist zu einem igraph-Objekt zusammen.
plot(unfollow, layout=layout_with_kk, sub= "Netzwerk von Unfollowme") 
UF2 <- delete_vertices(unfollow, V(unfollow)[name = "Laut gegen Nazis"])
plot(LGN, layout=layout_nicely, main= "Ohne LGN", sub= "Netzwerk von Unfollowme ohne Laut gegen Nazis") #vertex.color= "peru", vertex.label.color="grey27"

# Selbsttest: Manipulieren Sie direkt im Skript oben die Werte f??r n=18 und power=1. Was passiert, wenn 35 Personen im Netzwerk sind und die Power den Wert 2 hat?
```

```{r Counterspeech Teilnetzwerk}
csnod <- read.csv("https://raw.githubusercontent.com/birx/Blockseminar/master/02CSNodelist.csv", header=T, as.is=T)
csedge <- read.csv("https://raw.githubusercontent.com/birx/Blockseminar/master/03CSEdgelist.csv", header=T, as.is=T)
countered <- as.matrix(csedge)
counterspeech<- graph_from_data_frame(d=csedge, vertices=csnod, directed=F)
plot(counterspeech, layout=layout_with_kk)
CS2<- delete_vertices(counterspeech, V(counterspeech)[name="Laut gegen Nazis"])
plot(CS2, layout=layout_with_kk)
plot(CS2)# vertex.color=c("pink", "skyblue")[1

```


```{r Netzwerk zusammen}
zusnod <- read.csv("https://raw.githubusercontent.com/birx/Blockseminar/master/GemeinsamNodes06.csv", header=T, as.is=T)
zusedge <-  read.csv("https://raw.githubusercontent.com/birx/Blockseminar/master/GemeinsamEdges01.csv", header=T, as.is=T)
zusmatrix <- as.matrix(zusedge)
zusammen <- graph_from_data_frame(d=zusedge, vertices=zusnod, directed=F)
plot(zusammen, layout=layout_with_gem)
zusammen

LGN <- delete_vertices(zusammen, V(zusammen)[name="Laut gegen Nazis"])
# plot(zusammen, edge.arrow.size=.5, vertex.label.color="black",
```

```{r visualisierungen }

V(zusammen)$color <- "gold"
plot(zusammen)



```
 
Die einzelnen Projekte werden Visualisiert, dabei werden die Knoten, die sowohl in Counterspeech als auch in Unfollowme vorkommen gr??n visualisiert. 
```{r Visualisierung der Projekte}
V(zusammen)[(V(zusammen)$type=="2")]$shape <- "square"
V(zusammen)[(V(zusammen)$type=="1")]$shape <- "circle"
V(zusammen)[(V(zusammen)$Projekt=="3")]$color <- "darkolivegreen2"
V(zusammen)[(V(zusammen)$Projekt=="1")]$color <- "coral1"
V(zusammen)[(V(zusammen)$Projekt=="2")]$color <- "deepskyblue"
plot(zusammen)

V(zusammen)[(V(zusammen)$Projekt=="3")]$color <- "gold"
V(zusammen)[(V(zusammen)$Projekt=="1")]$color <- "gold"
V(zusammen)[(V(zusammen)$Projekt=="2")]$color <- "gold"

plot(zusammen)


```
These: Es engagieren sich mehr K??nstler mit Migrationshintergrund bei den Projekten, da ... 

Um herauszufinden, welche der K??nstler einen Migrationshintergrund haben wird nach dem attribut "migration" selektiert, das den Wert 1 oder 2 annimmt
herausfinden, welche K??nstler einen Migrationshintergrund haben und welche nicht
```{r Migration herausfinden }
V(zusammen)[(V(zusammen)$type=="2")]$shape <- "square"
V(zusammen)[(V(zusammen)$type=="1")]$shape <- "circle"

V(LGN)[(V(LGN)$type=="2")]$shape <- "square"
V(LGN)[(V(LGN)$type=="1")]$shape <- "circle"
plot (zusammen)

V(zusammen)[(V(zusammen)$migration=="1")]$color <- "red" 

migration<- delete_vertices(zusammen, V(zusammen)[migration =="99"]) # es werden knoten gel??scht, damit nur die ??brig bleiben, die K??nstler ??brig bleiben, die einen Migrationshintergrund haben f??r eine bessere ??bersicht. 
plot(migration,layout=layout_in_circle) 

plot(zusammen, layout= layout_nicely)
     

```
Man kann erkennen, dass 



herausfinden, ob K??nstler mit Migrationshintergrund sich auch eher f??r Politik engagieren
```{r Migration und Politik }
  V(zusammen)[(V(zusammen)$engagement=="5")]$color <- "firebrick"

plot(zusammen, layout=layout_with_kk)

politik1<- delete_vertices(zusammen, V(zusammen)[engagement !="5" & type=="2" ]) # alles l??schen was sowohl nicht sich f??r politik engagiert ALS AUCH eine Organisation ist (alle Organisationen die sich nicht f??r politik engagieren)
mmigration <- delete_vertices(politik1, V(politik1)[type=="1" & migration != "1"])
mm<- delete_vertices(mmigration, V(mmigration)[name=="Laut gegen Nazis"])
plot(mm)
degree(mm)
```
K??nstler mit Migrationshintergrund engagieren sich f??r 7 Organisationen der Politik. Insgesamt gibt es 16 Menschen mit Migrationshintergrund. 

Es wurden alle Organisationen gel??scht, die sich nicht f??r Politik engagieren und alle Personen, die keinen Migrationshintergrund haben. Es bleibt das Netzwerk aus Menschen mit Migrationshintergrund. Man erkennt, dass nun 5 Organisationen aus dem Bereich Politik alleine stehen. 6 Organisationen aus dem Bereich Politik sind mit K??nstlern mit Migrationshintergrund verbunden. 

Nun werden die K??nstler ohne Migrationshintergrund zum Vergleich herangezogen. 

```{r}
V(zusammen)[(V(zusammen)$engagement=="5")]$color <- "firebrick"
politik2<- delete_vertices(zusammen, V(zusammen)[engagement !="5" & type=="2" ]) # alles l??schen was sowohl nicht sich f??r politik engagiert ALS AUCH eine Organisation ist (alle Organisationen die sich nicht f??r politik engagieren)
omigration <- delete_vertices(politik2, V(politik2)[migration=="1"])
om <- delete_vertices(omigration, V(omigration)[name="Laut gegen Nazis"])
plot(om, layout=layout_with_kk)
degree(om) # die summe aller Degrees ist 18 = 9 Verbindungen 


```
 K??nstler ohne Migrationshintergrund engagieren sich f??r 9 Organisationen der Politik. Insgesamt gibt es 25 Personen ohne Migrationshintergrund. 
 
 Gegen??berstellung beider Netzwerke: 
```{r}
par(mfrow=c(1,2), mar=c(0,0,2,1)) # definiert, dass 3 Abbildungen in einer Zeile stehen
plot(om, 
     sub = "K??nstler ohne Migrationshintergrund, die sich f??r politische Organisationen engagieren")
plot(mm,
     sub= "K??nstler mit Migrationshintergrund, die sich f??r politische Organisationen engagieren")


par(mfrow=c(1,1), mar=c(0,0,2,2)) # setzt die Darstellung wieder zur??ck
```



```{r Netzwerkma??e}
components(zusammen) # Anzahl der Komponenten (alle Knoten, die miteinander verbunden sind)
is_connected(zusammen) # zeigt an ob das Netzwerk miteinander verbunden ist (ob es eine einzige Komponente ist)

diameter(zusammen) # Welchen Durchmesser hat das Netzwerk? (Umfang) Berechnet, wie der Abstand im Netzwerk ist

edge_density(zusammen) # Wie ist die Dichte des Netzwerks? 
edge_density(unfollow)
edge_density(counterspeech)

plot(LGN, layout=layout_with_kk, main= "unfollow")
plot(CS2, layout=layout_with_kk, main = "Counterspeech")

mean_distance (zusammen)# Pfaddistanz wie lange bis zum am weitesten entfernten Knoten? 

```

```{r Clusteranalyse}
gc <- cluster_walktrap(UF2)
modularity(gc)
membership(gc)
plot (gc, UF2, edge.arrow.size=.2, layout=layout_nicely)

gc <- cluster_walktrap(CS2)
modularity(gc)
membership(gc)
plot (gc, CS2, edge.arrow.size=.2, layout=layout_nicely)



```




