---
title: "Unfollowme Notebook"
output: html_notebook
---

**Projekt Unfollowme und Counter Speech**

Thesen 
bekannte K??nstler engagieren sich h??ufiger 
K??nstler, die das selbe Management haben unterst??tzen dieselben Organisationen 
K??nstler, die Laut gegen Nazis unterst??tzen engagieren sich auch sonst f??r politische Organisationen
K??nstler, die Laut gegen Nazis unterst??tzen haben oftmals einen Migrationshintergrund
K??nstler, die einen Migrationshintergrund haben eher poltitisch


die K??nstler der Unfollowme engagieren sich eher f??r politische Organisationen als die von COunter speech, aufgrund des Einzugs der AfD in den Bundestag

Aufgrund verschiedener gemeinsamer konzerte engagieren sich K??nstler von COunterspeech eher f??r dieselben Orgas als bei Unfollowme

Wichtige Netzwerkma??e: 
Degrees 
Migrationshintergrund etc. weniger follower = weniger degrees?
Cluster
density f??r engagieren sie sich f??r das gleiche und viel ?
Isolates 
Broker 
nach politik schauen (wenn LGN dann auch andere Politik?)

```{r Pakete laden}
library("igraph")
library("igraphdata")

# Selbsttest: Manipulieren Sie direkt im Skript oben die Werte f??r n=18 und power=1. Was passiert, wenn 35 Personen im Netzwerk sind und die Power den Wert 2 hat?
```






```{r Netzwerk zusammen}
zusnod <- read.csv("https://raw.githubusercontent.com/birx/Blockseminar/master/GemeinsamNodes10.csv", header=T, as.is=T)

zusedge <-  read.csv("https://raw.githubusercontent.com/birx/Blockseminar/master/GemeinsamEdges06.csv", header=T, as.is=T)

zusmatrix <- as.matrix(zusedge)

zusammen <- graph_from_data_frame(d=zusedge, vertices=zusnod, directed=F)
plot(zusammen, 
     layout=layout_with_gem)
zusammen

lgno <- delete_vertices(zusammen, V(zusammen)[name="Laut gegen Nazis"])
# plot(zusammen, edge.arrow.size=.5, vertex.label.color="black",


```

```{r Teilntzwerk Unfollowme}
u <- delete_vertices(zusammen, V(zusammen)[Projekt=="2"])
plot(u,
     layout=layout_with_kk,
     sub="Teilnetzwerk Unfollowme")
uo <- delete_vertices(u, V(u)[name == "Laut gegen Nazis"])
plot(uo,
     layout=layout_with_kk,
     sub="Unfollowme ohne Laut gegen Nazis")
```

```{r Teilnetzwerk Counterspeech}
c <- delete_vertices(zusammen, V(zusammen)[Projekt=="1"])
plot(c,
     layout=layout_with_kk)
co <- delete_vertices(c, V(c)[name == "Laut gegen Nazis"])
plot(co, 
     layout=layout_with_kk,
     sub="Counterspeech ohne Laut gegen Nazis")
```
```{r Two-mode erstellen}
V(lgno)[(V(lgno)$type=="2")]$shape <- "square" # Two Mode visualisierung f??r Netzwerk Zusammen ohne LGN
V(lgno)[(V(lgno)$type=="1")]$shape <- "circle"

V(uo)[(V(uo)$type=="2")]$shape <- "square" # Two Mode visualisierung f??r Netzwerk unfollowme ohne LGN
V(uo)[(V(uo)$type=="1")]$shape <- "circle"

V(co)[(V(co)$type=="2")]$shape <- "square" # Two Mode visualisierung f??r Netzwerk Counterspeech ohne LGN 
V(co)[(V(co)$type=="1")]$shape <- "circle"
```

 ***Veranschaulichung wer zu welchem Projekt geh??rt***
 
Die einzelnen Projekte werden Visualisiert, dabei werden die Knoten, die sowohl in Counterspeech als auch in Unfollowme vorkommen gr??n visualisiert. 
```{r Visualisierung der Projekte}
V(zusammen)[(V(zusammen)$Projekt=="3")]$color <- "darkolivegreen2" # die Farben zeigen verschiedene Projekte an 
V(zusammen)[(V(zusammen)$Projekt=="1")]$color <- "coral1"
V(zusammen)[(V(zusammen)$Projekt=="2")]$color <- "deepskyblue"
plot(zusammen)

V(zusammen)[(V(zusammen)$Projekt=="3")]$color <- "gold" # Die Projektfarben werden wieder zur??ckgesetzt
V(zusammen)[(V(zusammen)$Projekt=="1")]$color <- "gold"
V(zusammen)[(V(zusammen)$Projekt=="2")]$color <- "gold"

plot(zusammen)


```
These: Es engagieren sich mehr K??nstler mit Migrationshintergrund bei den Projekten, da ... 

Um herauszufinden, welche der K??nstler einen Migrationshintergrund haben wird nach dem attribut "migration" selektiert, das den Wert 1 oder 2 annimmt
herausfinden, welche K??nstler einen Migrationshintergrund haben und welche nicht

*** Migrationshintergrund *** 
These: F??r Laut gegen Nazis organisieren sich am Meisten K??nstler mit Migrationshintergrund. 
```{r Migration herausfinden }

V(lgno)[(V(lgno)$migration=="1")]$color <- "red" 

migration<- delete_vertices(lgno, V(lgno)[migration =="99"]) # es werden knoten gel??scht, damit nur die ??brig bleiben, die K??nstler ??brig bleiben, die einen Migrationshintergrund haben f??r eine bessere ??bersicht. 
plot(migration,
     layout=layout.grid) 

plot(lgno, 
     layout= layout_with_kk)
     

```

*** Viele der K??nstler engagieren sich auch f??r andere Politische Organisationen***

herausfinden, ob K??nstler mit Migrationshintergrund sich auch eher f??r Politik engagieren
```{r mit Migrationshintergrund und Politik }
  V(lgno)[(V(lgno)$engagement=="5")]$color <- "firebrick"
V(lgno)[(V(lgno)$migration=="1")]$color <- "gold"
plot(lgno, layout=layout_nicely)
# Visualisiert im Gesamtnetzwerk alle politisch engagierten Organisationen in rot
```

```{r}
V(lgno)[(V(lgno)$migration=="1")]$color <- "red"
politik1<- delete_vertices(lgno, V(lgno)[engagement !="5" & type=="2" ]) # alles l??schen was sowohl nicht sich f??r politik engagiert ALS AUCH eine Organisation ist (alle Organisationen die sich nicht f??r politik engagieren)
mm<- delete_vertices(politik1, V(politik1)[type=="1" & migration != "1"]) #Alle Personen mit NA (3) Migration l??schen 

plot(mm, 
     vertex.label=NA,
     layout= layout_with_kk)
degree(mm) # Anzahl der Verbindungen von Personen mit Migrationshintergrund zu politischen Organisationen
gsize(mm)
```


K??nstler mit Migrationshintergrund engagieren sich f??r 7 Organisationen der Politik. Insgesamt gibt es 16 Menschen mit Migrationshintergrund. 

Es wurden alle Organisationen gel??scht, die sich nicht f??r Politik engagieren und alle Personen, die keinen Migrationshintergrund haben. Es bleibt das Netzwerk aus Menschen mit Migrationshintergrund. Man erkennt, dass nun 5 Organisationen aus dem Bereich Politik alleine stehen. 6 Organisationen aus dem Bereich Politik sind mit K??nstlern mit Migrationshintergrund verbunden. 

Nun werden die K??nstler ohne Migrationshintergrund zum Vergleich herangezogen. 

```{r Ohne Migrationshintergrund und Politik}
V(lgno)[(V( lgno)$engagement=="5")]$color <- "firebrick"
politik2<- delete_vertices(lgno, V(lgno)[engagement !="5" & type=="2" ]) # alles l??schen was sowohl nicht sich f??r politik engagiert ALS AUCH eine Organisation ist (alle Organisationen die sich nicht f??r politik engagieren)
omigration <- delete_vertices(politik2, V(politik2)[migration=="1"])
plot(omigration, layout=layout_with_kk)
degree(omigration) 
gsize(omigration) # z??hlt die Verbindungen
```
 K??nstler ohne Migrationshintergrund engagieren sich f??r 9 Organisationen der Politik. Insgesamt gibt es 25 Personen ohne Migrationshintergrund. 
 
 Gegen??berstellung beider Netzwerke: 
```{r}
par(mfrow=c(1,2), mar=c(0,0,2,1)) # definiert, dass 3 Abbildungen in einer Zeile stehen
plot(omigration, 
     sub = "Kuenstler ohne Migrationshintergrund, die sich fuer politische Organisationen engagieren")
plot(mm,
     sub= "Kuenstler mit Migrationshintergrund, die sich fuer politische Organisationen engagieren")


```

```{r Darstellung zur??cksetzen}

par(mfrow=c(1,1), mar=c(0,0,2,2)) # setzt die Darstellung wieder zur??ck

V(lgno)[(V(lgno)$engagement=="5")]$color <- "gold"
V(lgno)[(V(lgno)$engagement!="5")]$color <- "gold"
V(lgno)[(V(lgno)$migration=="1")]$color <- "gold"
V(lgno)[(V(lgno)$migration!="1")]$color <- "gold"
plot(lgno)
```

*** These: Bekanntere K??nstler engagieren sich h??ufiger als weniger bekannte. *

```{r followerzahlen}
#nur Personen mit Follower unter 200.000 bleiben ??brig
follow <- delete_vertices(lgno, V(lgno)[follower >6 & type=="1" ]) 
V(follow)[(V(follow)$Projekt=="3")]$color <- "darkolivegreen2"
V(follow)[(V(follow)$Projekt=="1")]$color <- "coral1"
V(follow)[(V(follow)$Projekt=="2")]$color <- "deepskyblue"
plot(follow)
degree(follow)

#nur Personen mit Follower ??ber 200.000 bleiben ??brig
follow1 <-delete_vertices(lgno, V(lgno)[follower <7 & type=="1" ]) 
follow2 <-delete_vertices(follow1, V(follow1)[follower ==99 & type=="1" ])
V(follow2)[(V(follow2)$Projekt=="3")]$color <- "darkolivegreen2"
V(follow2)[(V(follow2)$Projekt=="1")]$color <- "coral1"
V(follow2)[(V(follow2)$Projekt=="2")]$color <- "deepskyblue"
plot(follow2)
degree(follow1)
degree(follow2)
gsize(follow) #??berpr??ft die Edges (=16)
gsize(follow2) # ??berpr??ft die Edges (=13)

```
```{r zur??cksetzen}

```


*** Gleiches Management gleiche Organisationen *

```{r}
plot(lgno)
V(lgno)[(V(lgno)$management==2)]$color <- "red"
plot(lgno, layout=layout_nicely)
```








```{r Netzwerkma??e}
components(zusammen) # Anzahl der Komponenten (alle Knoten, die miteinander verbunden sind)
is_connected(zusammen) # zeigt an ob das Netzwerk miteinander verbunden ist (ob es eine einzige Komponente ist)

diameter(zusammen) # Welchen Durchmesser hat das Netzwerk? (Umfang) Berechnet, wie der Abstand im Netzwerk ist

edge_density(zusammen) # Wie ist die Dichte des Netzwerks? 
edge_density(unfollow)
edge_density(counterspeech)

plot(LGN, layout=layout_with_kk, main= "unfollow")
plot(CS2, layout=layout_with_kk, main = "Counterspeech")

mean_distance (zusammen)# Pfaddistanz wie lange bis zum am weitesten entfernten Knoten? 

```

```{r Clusteranalyse}
gc <- cluster_walktrap(UF2)                             # Cluster des Teilnetzwerks von Unfollowme
modularity(gc)
membership(gc)
plot (gc, UF2, 
      edge.arrow.size=.2, 
      vertex.label=NA,
      sub="Cluster Unfollowme")

gc <- cluster_walktrap(CS2)                             # Cluster des Teilnetzwerks von Counterspeech
modularity(gc)
membership(gc)
plot (gc, CS2, 
      edge.arrow.size=.2, 
      vertex.label=NA,
      sub="Cluster Counterspeech")



```


```{r Egonetzwerk}
egoViva <- make_ego_graph(zusammen, order=2, c("Viva con Agua de Sankt Pauli e.V"))
plot(egoViva[[1]], edge.arrow.size=.1, layout=layout_nicely)
```

```{r}
dyad_census(lgno)

largest.cliques(lgno)
```
```{r}
ds <- degree(lgno)
hist(ds, 
     breaks=1:vcount(lgno)-1, 
     main="Anzahl der Degrees im Netzwerk s")
```
```{r}
inds <- degree(lgno, mode="in")
inds
plot(lgno, 
     vertex.size=inds*2,
     layout=layout_nicely)
```

